臺灣雲林地方法院刑事判決
                                      109年度易字第164號
公  訴  人  臺灣雲林地方檢察署檢察官
被      告  楊希將




            張書瑋


            黃仁傑



            柯芝穎



上列被告等因賭博案件，經檢察官提起公訴（108 年度偵字第35
56號），本院判決如下：
    主  文
己○○共同犯意圖營利聚眾賭博罪，處有期徒刑伍月，併科罰金新
臺幣參萬元，有期徒刑如易科罰金，罰金如易服勞役，均以新臺
幣壹仟元折算壹日。
扣案如附表二編號4至7、10所示之物，均沒收之。未扣案犯罪所
得新臺幣壹仟捌佰元，沒收之，於全部或一部不能沒收或不宜執
行沒收時，追徵其價額。
丙○○共同犯意圖營利聚眾賭博罪，處有期徒刑貳月，如易科罰金
，以新臺幣壹仟元折算壹日。緩刑貳年，並應於本判決確定之日
起捌月內向公庫支付新臺幣參萬元。
戊○○共同犯意圖營利聚眾賭博罪，處有期徒刑貳月，如易科罰金
，以新臺幣壹仟元折算壹日。緩刑貳年，並應於本判決確定之日
起捌月內向公庫支付新臺幣參萬元。
乙○○共同犯意圖營利聚眾賭博罪，處有期徒刑參月，併科罰金新
臺幣貳萬元，有期徒刑如易科罰金，罰金如易服勞役，均以新臺
幣壹仟元折算壹日。
    事  實
一、己○○（綽號「冰角」）及丙○○、戊○○及乙○○，意圖營利，共
    同基於經營賭博場所及聚眾賭博之犯意聯絡，其等於民國10
    8年5月26日晚間某時起至同年月27日凌晨1時25分許為警查
    獲時止，以附表一所示之行為分工，共同經營址設雲林縣○○
    鄉○○村○○00○0號之賭博場所（下稱本案賭場），該處設有門
    禁及監視器等設備，現場提供賭客以麻將牌為賭具，由參與
    賭博之人輪流作莊，每人持麻將2支比點數大小方式與莊家
    對賭，若點數大於莊家者，可贏回下注之相同金額，若小於
    莊家，則押注金歸莊家所得，賭客輸贏如滿一定金額，便由
    本案賭場從中獲取抽頭金若干。嗣於108年5月27日凌晨1時2
    5分許，警方依法逕行搜索本案賭場（賭客付蘭等人及賭資
    由警方另依社會秩序維護法處理），並當場扣得如附表二編
    號1至11所示之物，始悉上情。
二、案經雲林縣警察局斗南分局報告臺灣雲林地方檢察署檢察官
    偵查起訴。
　　理  由
壹、程序方面
　　本判決下述所引用被告己○○、丙○○、戊○○、乙○○以外之人於
    審判外之供述證據，檢察官、被告4人於審判程序均同意作
    為證據，且迄本院言詞辯論終結前，就該等證據之證據能力
    ，皆未聲明異議（本院卷第135頁至第139頁、第271頁、第2
    94頁至第303頁），本院審酌上開供述證據資料製作時之情
    況，並無不當取供或證明力明顯過低之瑕疵，以之作為證據
    應屬適當，依刑事訴訟法第159條之5規定，認具有證據能力
    。
貳、實體方面
一、認定犯罪事實所憑之證據及理由
  ㈠被告丙○○、戊○○部分
    被告丙○○、戊○○就上開犯罪事實坦承不諱(警卷第23頁至第2
    7頁、第29頁至第34頁、偵卷第18頁、第24頁、本院卷)，並
    經證人即賭客付蘭、畢淑玲、胡月蘭、林小玲、蔡曜任、陳
    昱臻、胡秋賢、沈而曜、林敬媛、葉世昌、黃月嬌、劉曉莉
    、洪瑞婉、蔡玉鳳、呂天賜、陳明權、江谷彬、劉恒嘉、石
    欽利、證人林沛涵、證人蕭春和於警詢或偵訊時證述在案（
    警卷第3頁至第10頁、第35頁至第45頁、第63頁至第68頁、
    第75頁至第80頁、第89頁至第94頁、第103頁至第114頁、第
    123頁至第128頁、第143頁至第148頁、第157頁至第163頁、
    第177頁至第189頁、第191頁至第203頁、第205頁至第239頁
    、第241頁至第246頁、偵卷第98頁），且有雲林縣警察局斗
    南分局扣押物品目錄表8份、雲林縣警察局斗南分局搜索扣
    押筆錄暨扣押物品目錄表、扣押物品收據1份、現場照片4張
    、LINE群組對話紀錄擷圖照片影本7張、雲林縣警察局斗南
    分局扣押物品清單及扣案物照片影本11張、雲林縣警察局斗
    南分局108年5月29日函暨所附108年5月28日員警職務報告影
    本1份、監視器畫面擷圖3張、本院108年5月30日函影本1紙
    、房屋租賃契約影本1份在卷可稽（警卷第51頁、第71頁、
    第85頁、第99頁、119頁、第139頁、第153頁、第173頁、第
    247頁至第253頁、第269頁、第271頁、第273頁至第279頁、
    第283頁至第293頁、偵卷第55頁至第70頁、第85頁、第86頁
    、第91頁）。從而，足認被告丙○○、戊○○之自白與事實相符
    ，可信為真實。
　㈡被告己○○、乙○○部分
    訊據被告己○○、乙○○固不否認被告己○○承租本案賭場，於上
    開時間遭警方當場查獲賭客在現場賭博之事實，惟均矢口否
    認有何意圖營利，經營賭博場所及聚眾賭博之事實。被告己○○辯稱：查獲當時我不在現場，我有一些客戶會來本案賭場
    喝酒打賭、玩小牌，本來我們有烤肉，烤完肉將東西收起來
    之後才開始賭博。扣案白板上記載「老板：冰角」，是因為
    當天烤肉材料都是我請客，所以大家開玩笑。「大聖服務團
    隊」群組是農產品買賣。出入時有人在門口用對講機控制鐵
    門，是因為那個場所很大，對講機放在固定的地方，講話才
    聽的到云云（本院卷第128頁至第129頁、第133頁至第135頁
    、第176頁、第177頁）。被告乙○○辯稱：108年5月26日是被
    告己○○打電話給我，說有烤肉用的調味料、紙杯放在家裡，
    請我幫忙拿去，去了之後有1個我不認的朋友把無線電拿給
    我，說是被告己○○的東西，我一直打電話問被告己○○什麼時
    候要回來，他說等一下，我在現場等他回來。我那時候看白
    板旁的監視器螢幕，看到有車子要進來，就打在「大聖服務
    團隊」群組，本來我沒有在群組裡面，是被告己○○把我拉進
    群組裡面。我跟他們沒有關係，我當時不知道裡面有沒有在
    營利，不覺得放車子進來是違法的行為，他們在裡面烤肉、
    唱歌云云（本院卷第129頁、第177頁、第179頁、第180頁至
    第181頁）。經查：
  ⒈被告己○○（綽號「冰角」）於108年5月1日向林沛涵承租本案
    賭場，約定每月租金新臺幣(下同)2萬元，未約定租期多久
    ，林沛涵並將電動鐵門遙控器1付交付被告己○○使用。被告
    乙○○於108年5月26日晚間收受不詳之人交付之無線電對講機
    。被告己○○（LINE暱稱：楊將）、被告乙○○（LINE暱稱：（
    巫亦穠）乙○○）均有加入LINE群組「大聖服務團隊」，該群
    組於108年5月26日晚間9時許至108年5月27日凌晨0時56分許
    ，有為如警卷第273頁至第279頁之對話。警方嗣於108年5月
    27日凌晨1時25分許，前往本案賭場搜索，當場查獲賭客在
    場，並扣得如附表二編號1至11所示之物等情，同樣有前開
    貳、一、㈠部分證人及證據可佐，且為被告己○○、乙○○所不
    爭執(本院卷第179頁至第181頁)，此部分事實，首堪認定。
　⒉案發時為警察當場查獲之上開賭客付蘭、胡月蘭、林小玲、
    蔡曜任、陳昱臻、胡秋賢、沈而曜、林敬媛、葉世昌、黃月
    嬌、劉曉莉、洪瑞婉、蔡玉鳳、呂天賜、陳明權、江谷彬、
    劉恒嘉、石欽利等人於警詢時確有證稱其等前往本案賭場進
    行賭博或陪同友人前往賭博，現場是以筒仔麻將賭博，由莊
    家與賭客對賭，以麻將的2支牌相加比點數大小，點數大的
    為贏；且上開賭客中之蔡玉鳳、林敬媛、陳昱臻、蔡曜任均
    有證稱賭場人員會收取抽頭金等語確實(警卷第35頁至第45
    頁、第63頁至第68頁、第75頁至第80頁、第89頁至第94頁、
    第103頁至第114頁、第123頁至第128頁、第143頁至第148頁
    、第157頁至第163頁、第177頁至第189頁、第191頁至第203
    頁、第205頁至第239頁、第241頁至第246頁）。而上開賭客
    與被告己○○、乙○○並無何怨隙或利害關係，應無設詞構陷之
    可能，證詞應屬中立而可採信。從而，上開抽頭金之收取與
    賭客得否以麻將為賭博顯然具有對價關係，是本案賭場係以
    提供場所及賭具，聚集不特定賭客賭博財物以收取抽頭金以
    牟利，自屬意圖營利而聚眾賭博之行為。
  ⒊警方查獲本案賭場後，檢視扣得之被告乙○○手機，發現其有
    加入「大聖服務團隊」LINE群組，而該群組於108年5月26日
    晚間9時許，暱稱「楊將」(即被告己○○)之人即邀請數名成
    員加入，而於同日晚間9時57分開始至108年5月27日凌晨1時
    34分許，即有暱稱「X判官X」、「巫亦穠(乙○○)」(即被告
    乙○○)等成員不斷在群組通報車牌、車輛數量、地點等要人
    去帶進來等語，暱稱「楊將」並有以語音回覆等情節，有LI
    NE群組對話紀錄擷圖照片影本7張在卷可參。由此可知該群
    組應為賭場經營人員所組成，以便聯繫接駁賭客出入賭場，
    而由該對話過程已足認定被告己○○、乙○○均有參與賭場賭客
    進出聯繫事宜。被告乙○○雖辯稱係現場有人要其看監視器，
    有車子要進來時就回覆在「大聖服務團隊」群組裡云云，然
    觀諸群組對話，有人通報有車輛前來時，乙○○即詢問：「誰
    去？」並指示「1次帶1輛」、「太多輛，引人注目」後，隨
    即有人回覆「OK」、「了解」，及乙○○亦有稱「…直接開門
    」等語，顯然基於發號施令、指揮車輛進出之地位，其所辯
    即難採信。
　⒋另證人即被告丙○○於本院審理時證稱：我和「冰角」是朋友
    介紹認識，當天是「冰角」僱用我，他聯絡我送食物到本案
    賭場，他說他已經先離開了，有事情麻煩我，我到了之後現
    場的人把東西搬進去後，就拿無線電給我，叫我看一下大門
    ，無線電說什麼我就做什麼，我在外面顧著大門，他們叫我
    開關門，我就開關門，他們還說看有沒有奇怪的人走來走去
    等語(本院卷第282頁至第293頁)。及證人即被告戊○○於警詢
    時則稱其有被LINE暱稱「楊將」之人邀請加入「大聖服務團
    隊」LINE群組，有1名男子拿無線電給我，叫我開車聽從指
    示，我剛好搭載1名賭客前往本案賭場，遭警方攔停查獲等
    語(警卷第24頁、第26頁)。其2人均與被告己○○無何怨隙，
    自無設詞誣陷被告己○○之動機。且證人即雲林縣警察局虎尾
    分局偵查隊隊長甲○○到庭證稱：警方在108年5月27日凌晨在
    本案賭場查獲本案賭博案件，查獲當天被告乙○○、丙○○、戊○○都在場。108年5月初情報顯示被告己○○等人在東和農場承
    租場地要經營賭場，案發當天獲得情資確定他們有玩，由我
    帶隊到東和農場會勘，剛好看到被告戊○○接送賭客的車輛抵
    達，他自己把大燈關掉靠邊，我們覺得可疑，先盤查他，在
    被告戊○○車上剛好有無線電聯絡賭場內說有警察，被告戊○○
    承認擔任交通司機，後座賭客說他還沒有來賭，所以我們確
    認賭場確實有經營。當時我們進去搜，監視器看到我們警察
    到大門口，有些賭客從農場後門逃竄，我們就逕行搜索，當
    場查獲被告乙○○、丙○○。被告丙○○當時被我壓制在地上，他
    手上有拿無線電，承認是把風人員等語(本院卷第272頁至第
    281頁)。證人甲○○所述查獲過程核與被告丙○○、戊○○之證述
    相符，足資為補強。從而，可認被告己○○既僱用被告丙○○，
    且可將被告戊○○等人加入「大聖服務團隊」LINE群組，再衡
    以本案賭場係由被告己○○所承租，電動鐵門遙控器並交由被
    告己○○使用等情，經證人林沛涵證述在案，且現場扣得之麻
    將、賭桌、白板等物均為被告己○○所有，為被告己○○承認如
    前，加以查獲現場扣得之記錄用白板上復記載：「老闆：冰
    角」乙節，益徵被告己○○為本案賭場場所主人，堪認其對於
    本案賭場經營具有統籌分配地位而為賭場負責人。從而，縱
    其於警方搜索時不在現場，仍不影響其對於賭場的營收、人
    員的進出都有相當支配能力之事實。　
　⒍被告己○○雖辯稱當天現場在烤肉云云，然證人甲○○證稱：當
    天我們衝進去，針對賭場內部控制後，再來外面賭客車子搜
    查，怕有賭客、賭場人員將武器彈藥放在車上，怕被搶，我
    們有查緝，但現場沒有發現烤肉的東西等語明確，且現場賭
    客均無人指稱當時係在烤肉，復觀諸現場照片亦未見現場有
    何烤肉之物，此部分所辯顯屬無稽，自不足採。況由現場裝
    設監視器，且有專人管制門禁，及有群組密集聯繫接送、出
    入事宜等情節以觀，顯與一般烤肉聊天聚會場所有別，是被
    告己○○、乙○○上開所辯顯與證人證述及客觀事證相悖，難以
    採信。
　㈢綜上，本案事證明確，被告4人犯行均堪認定，皆應依法論科
    。　
二、論罪科刑之理由
  ㈠被告4人行為後，刑法第268條已於108年12月27日修正生效，
    惟此次修正，僅係將相關刑法分則條文中之罰金刑依原刑法
    施行法第1條之1第2項之罰金刑提高標準加以通盤換算後之
    結果，實質上不生有利或不利被告之影響，應逕適用修正後
    之規定。
  ㈡核被告4人所為，均係犯刑法第268條前段意圖營利供給賭博
    場所、同條後段之意圖營利聚眾賭博罪。
　㈢被告4人有犯意聯絡及行為分擔，應論以共同正犯。
　㈣刑事法若干犯罪行態樣，本質上原具有反覆、延續實行之特
    徵，立法時既予特別歸類，定為犯罪構成要件之行為要素，
    則行為人基於概括之犯意，在密切接近之一定時、地，持續
    實行之複次行為，倘依社會通念，於客觀上認為符合一個反
    覆、延續性之行為觀念者，於刑法評價上，即應僅成立一罪
    。學理上所稱「集合犯」之職業性、營業性或收集性等具有
    重複特質之犯罪均屬之，例如經營、從事業務、收集、販賣
    、製造、散布等行為概念者是。查被告4人自108年5月26日
    晚間某時起至同年月27日凌晨1時25分許為警查獲時止，意
    圖營利，持續供給賭博場所及聚眾賭博，本質上即含有反覆
    實施性質，應論以集合犯之實質上一罪。
　㈤被告4人均以單一經營賭場之行為，同時觸犯意圖營利供給賭
    博場所罪及意圖營利聚眾賭博罪，為想像競合犯，均應依刑
    法第55條前段規定，從情節較重之意圖營利聚眾賭博罪處斷
    。
  ㈥爰審酌被告己○○為謀私利，提供場所聚眾賭博，被告乙○○將
    無線電內傳出之指示，轉達於賭場LINE群組內，被告丙○○負
    責把風並操控大門遙控器讓賭客進出，被告戊○○負責駕車接
    駁賭客，被告4人犯行助長社會投機風氣，危害社會善良風
    俗，所為非是。另考量被告丙○○、戊○○犯後坦承犯行，被告
    己○○、乙○○則未能面對己過等態度，復考量被告4人參與犯
    罪情節，所營利賭博場賭客眾多，惟未滿1日即遭查獲之危
    害程度，與被告4人之前科素行(見卷附臺灣高等法院被告前
    案紀錄表4份)。參以被告己○○自陳國中畢業，與前妻育有子
    女，目前與被告乙○○同住，從事水果批發工作，收入不穩定
    ；被告乙○○自陳大學畢業，育有1名子女，與被告己○○同住
    ，在補習班工作，月薪5、6萬元；被告丙○○自陳高中畢業，
    與父母同住，目前無業；被告戊○○自陳高中畢業，從事賣有
    機肥料工作，收入不穩定等一切情狀(本院卷第318頁至第32
    0頁)，分別量處如主文所示之刑，並各諭知易科罰金或易服
    勞役之折算標準。
  ㈦被告丙○○未曾因故意犯罪受有期徒刑以上刑之宣告，被告戊○○前因故意犯罪受有期徒刑以上刑之宣告，執行完畢或赦免
    後，5年以內未曾因故意犯罪受有期徒刑以上刑之宣告，有
    其2人臺灣高等法院被告前案紀錄表各1份在卷可參。其2人
    因一時失慮，偶觸刑罰，本院考量其2人事後均已坦承犯行
    ，經此刑之宣告後應知警惕，本院因認暫不執行其刑為當，
    爰各依刑法第74條第1項第1款、第2款宣告緩刑2年。另為培
    養正確法律觀念，責令深切記取教訓，併依同條第2項第4款
    規定，命被告丙○○、戊○○支付如主文所示之金額予公庫。
四、沒收
  ㈠扣案物附表編號1至10所示之物，均為被告己○○所有，經被告
    己○○供承確實(本院卷第307頁)。其中編號4至7之無線電、
    白板、筒仔麻將、賭桌、編號10之監視器錄影主機(含鏡頭3
    支)，依查獲情形及前開卷證認係供本案犯罪所用之物，爰
    依刑法第38條第2項規定宣告沒收。另編號1、2之點鈔機、
    電子計算機，及編號8、9之帳冊、記帳單，被告己○○稱非供
    本案犯行所用(本院卷第133頁、第134頁)，卷內亦無證人或
    證據可證此部分物品係供本案犯行所用，故不予宣告沒收。
    又編號3所示之液晶螢幕1臺（含遙控器1支），被告乙○○稱
    該扣案物係家中壞掉的搬到本案賭場擺放，並非供經營賭場
    所用等語(本院卷第133頁、第307頁)，亦無證據證明該液晶
    螢幕確係供犯本案所用，爰不予沒收。另編號11乙○○所有之
    行動電話業經發還而未扣案，衡之此屬一般生活常用之物，
    沒收尚欠刑法上重要性，故不予宣告沒收。
　㈡起訴意旨雖另認被告己○○以每月2萬元承租本案賭場，足認其
    營收應有2萬元以上，聲請就未扣案之被告己○○犯罪所得2萬
    元沒收或追徵等語。惟本案賭場經營業至查獲並未滿1月，
    從而難以上開方式沒收被告己○○之犯罪所得。本院認為應以
    警詢時有提及抽頭金之賭客輸贏賭金計算抽頭金，即屬賭場
    負責人被告己○○之犯罪所得：⒈賭客陳昱臻於稱：我輸了1萬
    8,000元，如果贏300元，須讓賭場抽20元等語；⒉賭客林敬
    媛稱：我輸了5,000元，我是贏500元就會放10元硬幣載賭桌
    的籃子內等語；⒊賭客蔡玉鳳稱：我輸了5萬元，現場負責收
    下注賭金的人，會示意我要拿抽頭金200元給他等語；⒋賭客
    蔡曜任稱：我輸了1萬元，如果下注1場有人贏，以3,000元
    抽頭100元為抽頭金等語。計算被告己○○之犯罪所得為1,800
    元(計算式：18,000/300*20+5,000/500*10+200+9,000/3,00
    0*100=1,800)，爰依刑法第38條之1第1項前段、第3項規定
    宣告沒收或追徵。至被告丙○○、戊○○、乙○○，因卷內尚無證
    據證明其等已獲有利得，自無從宣告沒收。
據上論斷，應依刑事訴訟法第299條第1項前段，刑法第28條、第
268條、第55條前段、第41條第1項前段、第42條第3項前段、第7
4條第1項第1款、第2款、第2項第4款、第38條第2項前段、第38
條之1第1項前段、第3項，判決如主文。
本案經檢察官丁○○提起公訴；檢察官李松諺、蔡少勳到庭執行職
務。
中　　華　　民　　國　　110 　年　　4 　　月　　15　　日
                  刑事第二庭   法  官   黃麗竹
以上正本證明與原本無異。
如不服本判決應於收受判決後20日內向本院提出上訴書狀，並應
敘述具體理由；其未敘述上訴理由者，應於上訴期間屆滿後20日
內向本院補提理由書（均須按他造當事人之人數附繕本）「切勿
逕送上級法院」。
                               書記官   黃巧吟
中　　華　　民　　國　　110 　年　　4 　　月　　16　　日
附錄本案論罪科刑法條全文：
中華民國刑法第268條
意圖營利，供給賭博場所或聚眾賭博者，處3年以下有期徒刑，
得併科9萬元以下罰金。

附表一：
編號 行為人 行為分擔方式  1 己○○ 擔任本案賭場之負責人，向不知情之林沛（另經檢察官為不起訴處分確定）以每月新臺幣2萬元之價格，承租雲林縣○○鄉○○村○○00○0號房屋，並僱用丙○○並僱用丙○○負責把風並操控大門遙控器控制賭客出入，將戊○○加入LINE通訊軟體之「大聖服務團隊」群組，與透過該群組聯繫本案賭場賭客出入事宜。  2 丙○○ 負責把風並操控大門遙控器，讓賭客進入本案賭場。  3 戊○○ 駕駛自用小客車，前往指定地點，接駁或引導不特定之賭客前往本案賭場。  4 乙○○ 購買香菸、衛生紙供本案賭場使用，並將自己○○配發之無線電內傳出之指示，轉達於LINE通訊軟體之「大聖服務團隊」群組內。 

附表二：本案查獲物品
編號 物品名稱 數量 持有人 卷證出處  1 點鈔機 1臺 己○○ ⒈雲林縣警察局斗南分局搜索扣押筆錄暨扣押物品目錄表（提示警卷第247頁至第251頁） ⒉扣案之帳冊1本（本院卷第83頁至第111頁） ⒊扣案之記帳單1份（本院卷第113頁至第117頁）  2 電子計算機 1臺    3 液晶螢幕（含遙控器1支） 1臺    4 無線電 3支    5 白板 1個    6 筒仔麻將 1副    7 賭桌 1張    8 帳冊 1本    9 記帳單 3張    10 監視器錄影主機（含鏡頭3 支） 1組    11 不詳廠牌行動電話（搭配使用門號0000000000號SIM卡1張） 1支 乙○○